臺灣新竹地方法院民事裁定
                                    110年度監宣字第386號
聲  請  人  劉慶堂  
相  對  人  劉茂賢  
關  係  人  劉慶泉  
            陳劉聰妹

            徐富妹  
            劉智祥  
上列聲請人聲請改定監護人等事件，本院裁定如下：
    主  文
一、改定劉慶堂（男，民國00年0月00日生，身分證統一編號：Z
    000000000號）為受監護宣告人劉茂賢之監護人。
二、指定劉智祥（男，民國00年0月00日生，身分證統一編號：Z
    000000000號）為會同開具財產清冊之人。
三、聲請程序費用由受監護宣告之人劉茂賢負擔。
    事實及理由
一、聲請意旨略以：相對人即受監護宣告人劉茂賢（男，民國00
    年0月00日生）為聲請人及關係人劉慶泉之弟，前經本院以1
    05年度監宣字第62號民事裁定宣告為受監護宣告之人，並選
    定由關係人劉慶泉擔任監護人、關係人徐富妹為會同開具財
    產清冊之人。因關係人劉慶泉已年邁，身體狀況不佳，行動
    不便，且並未實際與相對人同住，無心力照顧相對人，已不
    適任相對人之監護人，而有重新改定之必要。而聲請人亦為
    相對人之兄，目前相對人之照顧事宜均由聲請人行使，爰依
    民法第1106條之1規定，聲請改定聲請人為劉茂賢之監護人
    ，以利日後代為處理事務，並指定相對人之姪即關係人劉智
    祥為會同開具財產清冊之人等語。
二、按有事實足認監護人不符受監護人之最佳利益，或有顯不適
    任之情事者，法院得依第1106條第1項聲請權人之聲請，改
    定適當之監護人，不受第1094條第1項規定之限制。法院依
    前項選定監護人或依第1106條及第1106條之1另行選定或改
    定監護人時，應同時指定會同開具財產清冊之人。法院選定
    監護人時，應依受監護宣告之人之最佳利益，優先考量受監
    護宣告之人之意見，審酌一切情狀，並注意下列事項：一、
    受監護宣告之人之身心狀態與生活及財產狀況。二、受監護
    宣告之人與其配偶、子女或其他共同生活之人間之情感狀況
    。三、監護人之職業、經歷、意見及其與受監護宣告之人之
    利害關係。四、法人為監護人時，其事業之種類與內容，法
    人及其代表人與受監護宣告之人之利害關係。民法第1113條
    準用第1106條之1第1項及第1094條第4項規定、第1111條之1
    分別定有明文。
三、經查，聲請人上開主張，業據其到庭陳述明確，並經本院依
    職權調閱本院105年度監宣字第62號案卷資料，核閱無訛，
    關係人劉慶泉亦自陳其已年邁，走路不方便，要去相對人居
    住之療養院有一段路，比較沒辦法去處理療養院的事情等語
    （見本院卷第54頁），堪認相對人確因年邁，體力精神、行
    為動作等均漸弱，如繼續擔任監護人，並不符受監護宣告人
    之最佳利益，故聲請人聲請本院為相對人改定監護人，即屬
    有據。
四、本院審酌聲請人係受監護宣告人劉茂賢之兄，現由其處理相
    對人之照護事宜，並有意願擔任相對人之監護人，由聲請人
    任監護人，符合受監護宣告之人之最佳利益，爰依民法第11
    11條第1項之規定，改定聲請人為受監護宣告人劉茂賢之監
    護人。併參酌原會同開具財產清冊之人徐富妹亦已因年邁及
    身體狀況不佳無意願繼續擔任，業據關係人劉慶泉陳稱明確
    ，而關係人劉智祥為劉茂賢之姪，已出具同意書表示有意願
    擔任會同開具財產清冊之人，認由其擔任會同開具財產清冊
    之人，亦應屬適當，故指定關係人劉智祥為會同開具財產清
    冊之人。
五、再按監護人變更時，原監護人應即將受監護人之財產移交於
    新監護人；原監護人應於監護關係終止時起二個月內，為受
    監護人財產之結算，作成結算書，送交新監護人、受監護人
    或其繼承人；新監護人、受監護人或其繼承人對於前項結算
    書未為承認前，原監護人不得免其責任，此為民法第1107條
    第1、3、4項所明定，並依同法第1113條於成年人之監護時
    準用之。是本件受監護宣告人劉茂賢既經本院改定由聲請人
    任監護人及指定劉智祥為會同開具財產清冊之人，則原監護
    人即相對人自應依上開規定，將受監護宣告人之財產移交予
    新監護人即聲請人，並由聲請人會同關係人劉智祥依民法第
    1099條規定，於二個月內開具財產清冊並陳報法院，附此敘
    明。
六、依家事事件法第164條第2項，裁定如主文。
中　　華　　民　　國　　111 　年　　1 　　月　　12　　日
                  家事法庭　法　官　林宗穎  
以上正本係照原本作成。
如對本裁定抗告，須於裁定送達後10日之不變期間內，向本院提
出抗告狀，並繳納抗告費新臺幣1,000元。
中　　華　　民　　國　　111 　年　　1 　　月　　13　　日
                            書記官  嚴翠意